【裁判字號】    99,上訴,1646
【裁判日期】    990713
【裁判案由】    偽造文書等
【裁判全文】
臺灣高等法院刑事判決                99年度上訴字第1646號
上  訴  人
即  被  告  甲○○
上  訴  人
即  被  告  乙○○
選任辯護人  張致祥律師
            林衍鋒律師
上列上訴人因偽造文書等案件，不服臺灣臺北地方法院98年度訴
字第1286號，中華民國99年3月1日第一審判決（起訴案號：臺灣
臺北地方法院檢察署97年度偵字第12360 號），提起上訴，本院
判決如下：
    主  文
上訴駁回。
甲○○、乙○○均緩刑貳年。
    事實及理由
一、本案經本院審理結果，認第一審以上訴人即被告甲○○、乙
    ○○犯共同連續使公務員登載不實罪，事證明確，適用刑法
    第2條第1 項前段、修正前刑法第28條、第56條、第216條、
    第214條、第41條第1項前段，廢止前罰金罰鍰提高標準條例
    第2條，現行法規所定貨幣單位折算新臺幣條例第2條，中華
    民國九十六年罪犯減刑條例第2條第1 項第3款、第7款、第9
    款之規定，並審酌刑法第57條各款之情狀，量處被告甲○○
    有期徒刑六月，如易科罰金以銀元參佰元即新臺幣玖佰元折
    算壹日，減為有期徒刑參月，如易科罰金以銀元參佰元即新
    臺幣玖佰元折算壹日；量處被告乙○○有期徒刑八月，減為
    有期徒刑肆月，如易科罰金以銀元參佰元即新臺幣玖佰元折
    算壹日，核其認事用法及量刑均無不當，應予維持，並引用
    第一審判決書記載之事實、證據及理由（如附件）。
二、被告甲○○上訴意旨略以：原審判太重，伊自偵審初始，即
    已坦承犯罪，並願意接受法律的制裁，原審未慮及伊在偵審
    程序中已坦承犯罪之情形，同案被告朱素鉦比伊晚認罪，都
    判處緩刑，且伊並無任何犯罪前科，經此教訓後，當知所惕
    勵，絕無再犯之虞，懇請給予緩刑，以啟自新等語；被告乙
    ○○上訴意旨略以：原審判太重，當初檢察官起訴法條是錯
    的，當時是以偽造私文書及妨害債權罪起訴，伊並沒有觸犯
    那兩個法條，伊才不認罪，伊並沒有浪費司法資源，伊合乎
    緩刑條件，但原審認定伊浪費司法資源，故不予緩刑，伊認
    為很冤枉，伊現認罪，請給予緩刑等語。按量刑輕重，係屬
    事實審法院得依職權自由裁量之事項，苟已斟酌刑法第57條
    各款所列情狀而未逾越法定刑度，不得遽指為違法（最高法
    院72年臺上字第6696號判例參照）。查原判決於量刑時，已
    就刑法第57條各款事由詳為審酌並敘明理由，既未逾越法定
    刑度，亦未濫用自由裁量之權限。是被告甲○○、乙○○以
    原審量刑過重上訴請求撤銷改判，為無理由，應予駁回。
三、查被告甲○○、乙○○未曾因故意犯罪而受有期徒刑以上刑
    之宣告，有本院被告前案紀錄二份在卷可稽，其二人因一時
    失慮，致觸刑章，犯後業已坦承犯行，經此刑之宣告後，當
    知所警惕，信無再犯之虞，本院認其二人所宣告之刑以暫不
    執行為適當，併依刑法第74條第1項第1款之規定宣告緩刑二
    年，以啟自新。
據上論斷，應依刑事訴訟法第368條、第373 條，刑法第74條第1
項第1款，判決如主文。
本案經檢察官羅建勛到庭執行職務。
中    華    民    國    99    年    7     月    13    日
                  刑事第二十庭審判長法  官  楊貴雄
                                    法  官  許必奇
                                    法  官  周明鴻
以上正本證明與原本無異。
不得上訴。
                                    書記官  郭彥琪
中    華    民    國    99    年    7     月    13    日
附錄：本案論罪科刑法條全文
中華民國刑法第214條
（使公務員登載不實罪）
明知為不實之事項，而使公務員登載於職務上所掌之公文書，足
以生損害於公眾或他人者，處3年以下有期徒刑、拘役或5百元以
下罰金。
中華民國刑法第216條
（行使偽造變造或登載不實之文書罪）
行使第210條至第215條之文書者，依偽造、變造文書或登載不實
事項或使登載不實事項之規定處斷。

司法院資訊處製作；財團法人民間司法改革基金會備份。
